【裁判字號】    95,抗,59
【裁判日期】    951031
【裁判案由】    本票裁定
【裁判全文】
臺灣新竹地方法院民事裁定                95年度抗字第59號
抗  告  人  乙○○
相  對  人  卓典國際廣告有限公司
法定代理人  甲○○
上列抗告人與相對人間因本票裁定事件，對於中華民國95年9月
12日本院95年度票字第1958號裁定提起抗告，本院裁定如下：
    主    文
抗告駁回。
抗告程序費用新臺幣壹仟元由抗告人負擔。
    理    由
一、按執票人向本票發票人行使追索權時，得聲請法院裁定後強
    制執行，票據法第123條所明文規定。又本票執票人依上開
    法條規定，向本票發票人行使追索權時，聲請法院裁定對發
    票人之財產強制執行者，其性質與非訟事件無殊，法院就本
    票形式上之要件是否具備予審查為已足。最高法院56年台抗
    字第714號著有判例可資參照。
二、本件相對人主張：其執有抗告人於民國95年7月26日簽發之
    本票二紙，票號分別為786551、786552，內載之金額均為新
    台幣（下同）四萬九千元，到期日皆為95年8月11日，且均
    免除作成拒絕證書。詎經相對人向抗告人提示卻未獲付款，
    為此提出該本票二紙，原裁定予以准許，即無不合。
三、抗告意旨略以：抗告人於收受本院95年度票字第1958號裁定
    前，並未接獲任何相對人提示前開本票要求付款之通知，何
    來到期提示之說，是以相對人未踐行法定必要程序，提出本
    件聲請自有未合等語。
四、執票人聲請本票裁定強制執行既屬非訟事件，則法院於為准
    駁之裁定時，僅能依票據法第123條之規定，就形式上審查
    聲請人是否為本票執票人、是否符合行使追索權之要件、相
    對人是否為本票發票人等項目而決定准否。查系爭二紙本票
    正面發票人欄上方確實均記載「本本票免除作成拒絕證書」
    之字樣，顯然系爭二紙本票之發票人即抗告人，於發票時均
    已為免除作成拒絕證書之記載。按票據法第95條規定：「匯
    票上雖有免除作成拒絕證書之記載，執票人仍應於所定期限
    內，為承兌或付款之提示，但對於執票人主張未為提示者，
    應負舉證之責。」，此規定依票據法第124條於本票亦準用
    之。職是，系爭二紙免除作成拒絕證書之本票，相對人固仍
    應於期限內為請求付款之提示，但相對人業已書狀表明屆期
    曾向抗告人提示但不獲付款，而抗告人既然對於相對人主張
    未為提示，揆之前揭法條，自應由抗告人就「未提示」一節
    負舉證之責。惟抗告人並未提出證據以實其說，從而，本院
    依據形式審查，系爭二紙本票到期日均已屆至，相對人復主
    張曾向抗告人提示未獲支付，則系爭二紙本票均已符合向發
    票人行使追索權之要件。原裁定予以准許強制執行，於法並
    無不合。是抗告人之抗告，為無理由，應予駁回。
五、據上論結，本件抗告為無理由，依非訟事件法第46條、第24
    條第1項、第21條第2項，民事訴訟法第495條之1第1項、第
    449條第1項、第95條、第78條，裁定如主文。
中    華    民    國    95    年    10    月    31    日
                  民事第一庭  審判長法  官  鄭政宗
                                    法  官  黃珮禎
                                    法  官  李珮瑜
以上正本證明與原本無異。
如不服本裁定，僅得於收受本裁定正本送達後10日內，以適用法
規顯有錯誤為理由，向本院提出再抗告狀 (須附繕本一份及繳納
再抗告裁判費新台幣1,000元），經本院許可後始可再抗告。
中    華    民    國    95    年    10    月    31    日
                                    書記官  朱苑禎


司法院資訊處製作；財團法人民間司法改革基金會備份。
